臺灣屏東地方法院刑事判決　　　　　　　 95年度易字第588號
公　訴　人　臺灣屏東地方法院檢察署檢察官
被　　　告　甲○○
　　　　　　丁○○
上列被告因竊盜等案件，經檢察官提起公訴（95年度偵字第4573
號），本院判決如下：
    主  文
甲○○竊盜，累犯，處有期徒刑柒月；又意圖為自己不法之所有
，以不正方法由自動付款設備取得他人之物，累犯，處有期徒刑
陸月。應執行有期徒刑壹年。
丁○○竊盜未遂，累犯，處有期徒刑陸月，如易科罰金，以新臺
幣壹仟元折算壹日。
甲○○其餘被訴部分無罪。
    事  實
一、甲○○前犯竊盜罪，經臺灣高雄地方法院於民國94年12月15
    日判處有期徒刑4 月，如易科罰金，以銀元300 元折算1 日
    確定，甫於95年3 月9 日易科罰金執行完畢。丁○○曾犯竊
    盜、詐欺罪，經臺灣高等法院高雄分院於93年11月17日分別
    判處有期徒刑7 月及6 月，應執行有期徒刑1 年確定，甫於
    95年3 月13日執行完畢。詎2 人仍不思悔改，分別為下述犯
    行：
  (一)甲○○意圖為自己不法之所有，於95年7 月20日近午時分，
    在屏東縣恆春鎮貓鼻頭風景區之停車場內，持不詳器具（未
    扣案，不能證明係屬兇器），撬開車牌號碼J7-8859 號自用
    小客車之左前車門（毀損部分未據告訴），竊取車內己○○
    所有置放於皮包內之第一商業銀行股份有限公司（下稱第一
    銀行）、合作金庫銀行股份有限公司（下稱合作金庫銀行）
    、臺灣郵政股份有限公司朴子郵局（下稱郵局）之提款卡各
    1 張、現金新臺幣（下同）4,600 元及遠東百貨股份有限公
    司禮券3 張（面額共3,000 元），得手後，因另自己○○皮
    包內放置之國民身分證（未遭竊取）得知其出生年月日，竟
    另行起意，又基於意圖為自己不法之所有，明知將金融機構
    之提款卡插入自動提款機後，輸入密碼，係表示已獲提款卡
    所有人之同意而得以提款，然其並未經所有人己○○之同意
    ，竟接續於同日下午1 時12分35秒及13分54秒，在屏東縣恆
    春鎮○○路1 巷6 之1 號統一超商內設置之中國信託商業銀
    行股份有限公司（下稱中國信託銀行）提款機，將上開郵局
    提款卡插入自動提款機，並輸入密碼（該密碼恰為己○○之
    出生年月日數字），使上開自動付款設備之識別系統對真正
    持卡人之識別陷於錯誤，以此不正方法接續從自動提款機取
    得己○○存放於朴子郵局00000000000000號帳戶內之存款2
    萬元及1 萬元，合計3 萬元。嗣因己○○發現失竊，並報警
    而循線查獲。
  (二)丁○○於95年7 月28日上午11時許，駕駛車牌號碼4760-NY
    號自小客車搭載甲○○，前往屏東縣恆春鎮南灣里南灣海水
    浴場之公有停車場，趁衝浪教練乙○○將其所有車牌號碼XQ
    -8677 號自小客（貨）車停放於該處，並帶同遊客至海中衝
    浪之際，丁○○竟單獨意圖為自己不法之所有，持不詳器具
    （未扣案，不能證明係屬兇器），擬撬開乙○○之自小客（
    貨）車右後側車門門鎖以竊取車內財物，已著手但尚未撬開
    車門竊得財物之際，為丙○○所發覺而作罷離去。嗣經乙○○報警後，經警循線查獲。
二、案經屏東縣警察局恆春分局報請臺灣屏東地方法院檢察署檢
    察官偵查起訴。
    理  由
壹、程序方面：
一、按被告以外之人，於審判外之言詞或書面陳述，除法律有規
    定者外，不得作為證據，刑事訴訟法第159 條第1 項定有明
    文。
  (一)本件證人乙○○、丙○○及己○○警詢之陳述，為證人於審
    判外之陳述，屬傳聞證據，而被告丁○○對於證人乙○○及
    丙○○警詢之陳述，明示不同意作為證據使用；被告甲○○
    對於證人己○○警詢陳述亦有爭執，依前揭規定，則證人乙○○及丙○○於警詢之陳述、證人己○○於警詢之陳述，分
    別對於被告丁○○及甲○○不具有證據能力。
  (二)被告丁○○提出其所錄證人戊○○私下談話內容之錄音及譯
    文，係被告以外之人於審判外之言詞陳述，亦屬傳聞證據，
    復無刑事訴訟法第159 條之5 之情形，亦不具證據能力。
二、按被告以外之人於審判外之陳述雖不符刑事訴訟法第159 條
    之1 至之4 等4 條之規定，而經當事人於審判程序同意作為
    證據，法院審酌該言詞陳述或書面陳述作成時之情況，認為
    適當者，亦得為證據，刑事訴訟法第159 條之5 第1 項定有
    明文。本件被告丁○○對於被告甲○○於警詢之陳述、被告
    甲○○對於證人乙○○及丙○○於警詢之陳述，均表示同意
    作為證據，而上開證據資料係於有偵查權限之警察人員前所
    作成，且查無違法取證之情事，本院因認適當，則被告甲○○警詢之陳述對被告丁○○部分，證人乙○○及丙○○警詢
    之陳述對於被告甲○○部分，依刑事訴訟法第159 條之5第1
    項規定，均得作為證據。
三、另按被告以外之人於偵查中向檢察官所為之陳述，除顯有不
    可信之情況者外，得為證據，刑事訴訟法第159 條之1 第2
    項定有明文。本件證人乙○○及丙○○於偵查中所為之陳述
    ，均已依法具結，而在實務運作上檢察官原則上均能遵守法
    律規定，不致違法取供，其可信度極高，又查無有何顯不可
    信之情況，再就證人乙○○及丙○○並於審理中到庭供證，
    已予被告甲○○、丁○○反對詰問之機會，依刑事訴訟法第
    159 條之1 第2 項規定，自得作為證據。
貳、實體方面：
甲、有罪部分：
一、訊據被告甲○○對於曾於上揭時、地持己○○之郵局提款卡
    自中國信託銀行自動櫃員機內提領合計3 萬元現金之事實固
    坦承不諱，惟矢口否認有何竊盜犯行，辯稱上開提款卡係伊
    於屏東縣恆春鎮貓鼻頭風景區之停車場內拾獲，因見有密碼
    寫在提款卡皮套上而去提領云云。經查：
  (一)被告甲○○曾持己○○之郵局提款卡於95年7 月20日下午1
    時12分35秒及13分54秒，在屏東縣恆春鎮○○路1 巷6 之1
    號統一超商內設置之中國信託銀行提款機，接續2 次提領己○○存放於朴子郵局00000000000000號帳戶內之存款各2 萬
    元及1 萬元，合計3 萬元一節，業據被告甲○○坦承不諱，
    核與被害人己○○於本院審理中證述之情節相符，並有自動
    櫃員機上提款監視錄影翻拍相片2 幀、郵政存簿儲金簿明細
    表1 紙附卷可稽（見警卷第65、66頁、本院卷第41、42頁）
    ，堪認為真實。
  (二)另據證人己○○於本院審理中證稱：95年7 月20日上午約10
    時多許，在屏東縣恆春鎮貓鼻頭風景區之停車場，伊駕駛之
    車牌號碼J7-8859 號自小客車左前車門鎖曾遭破壞，置放於
    車內皮包內之第一銀行、合作金庫銀行及郵局提款卡各1 張
    、現金4,600 元及禮券3 張（面額共3,000 元）遭竊取，惟
    皮包並未失竊，其中被竊取之郵局提款卡係以其出生年月日
    作為密碼，遭竊取之提款卡及物品上均未註記其出生年月日
    ，但其國民身分證與提款卡當時係一同置放於皮包內等語（
    本院卷第79-80 頁），證人己○○經具結作證，且與被告甲○○並不相識，衡情當無飾詞攀誣之理，另其自小客車門鎖
    於上開時、地曾遭破壞一事，亦有證人己○○提出南都汽車
    股份有限公司估價單1 紙佐證（本院卷第45頁），所為證述
    應堪採信。
  (三)被告甲○○雖辯稱上開郵局提款卡係其於屏東縣恆春鎮貓鼻
    頭風景區之停車場內地上拾獲，惟該提款卡係連同其他提款
    卡及現金、禮券一併遭竊取，且一經竊取後約不久，隨即遭
    被告甲○○持至恆春鎮內上開統一超商內設置之自動櫃員機
    提款，時間間隔甚短、失竊地點與領款地點亦相距不遠；再
    者，該提款卡既係以己○○之出生年月日作為密碼，而該密
    碼復未記載於提款卡上已如上述，則被告甲○○辯稱提款卡
    皮套上載有密碼，已不足採，惟其卻仍可知悉密碼而成功自
    自動櫃員機內提款，堪認應係被告甲○○以不詳器具破壞己○○之自小客車門鎖，並竊取包含上開郵局提款卡在內之提
    款卡及現金、禮券，並於竊取過程中，經由己○○之國民身
    分證，得知己○○之出生年月日，而將之作為提款密碼輸入
    。至被告甲○○雖辯稱證人己○○證述遭竊3 張提款卡，惟
    伊僅持郵局提款卡提款，足認該提款卡為其拾獲而非竊取云
    云，惟此亦據證人己○○證述：其遭竊取之3 張提款卡其上
    並未註記密碼，又僅郵局之提款卡係以出生年月日作為密碼
    等語，是證人己○○其餘2 張提款卡並未遭盜領亦符常情，
    被告甲○○上開所辯，並不足採。
  (四)綜上，被告甲○○之竊盜及違法由自動付款設備取得他人之
    物犯行均堪認定，其所辯金融卡係其拾獲並侵占云云，核無
    足採。本件事證明確，應依法論科。
二、另據被告丁○○固坦承曾於95年7 月28上午，曾駕車搭載甲○○至恆春鎮南灣海水浴場之公有停車場，惟矢口否認有何
    竊盜犯行，辯稱：伊並未破壞乙○○之汽車門鎖，係乙○○
    與丙○○認錯人云云。經查：
  (一)被害人乙○○所有之上開自小客（貨）車之右後側車門門鎖
    ，於上開時、地曾有遭人以不明異物破壞之痕跡，有照片2
    幀附卷可稽（警卷第62頁及本院卷第17頁），堪信屬實。
  (二)被告丁○○持不詳器具破壞乙○○之車門門鎖一節，目擊證
    人丙○○於本院審理中證稱：伊當日在岸上幫忙乙○○拍攝
    DV，拍完後，看到停車場內被告丁○○2 人開綠色的小客車
    ，被告丁○○手拿不詳器具，並以身體遮住器具在撬乙○○
    的車輛側門，伊當時距離約15公尺、站立之角度剛好看得到
    ，嗣因被告丁○○也有注意到伊，所以就停止動作並驅車離
    去，伊記下車牌號碼並隨即告知乙○○，當場查看即發現乙○○之車輛右側後車門鎖已有遭破壞痕跡，經過不久，又見
    被告丁○○之車輛又回到停車場，便與乙○○上前找被告丁○○理論，當時伊主要是憑車子及車牌號碼確認，案發當時
    雖因竊賊有戴帽子臉部不清晰，但依據其體型及外觀亦可看
    的出來等語（見本院卷第80頁反面、81頁），審酌證人丙○○經具結供證，且與被告丁○○並不相識，當無攀誣之可能
    ；再者，被告丁○○亦自承其於當日上午約10時多許有先駕
    車停入南灣停車場，不久就離開去吃麵，吃完又回到南灣停
    車場等語（本院卷第10頁反面、85頁），即被告丁○○確有
    如證人丙○○所證述之曾於短時間內2 度進入南灣停車場之
    情況，又證人丙○○於案發當時，距離被害人乙○○之車輛
    並不遠，且其所證述當時竊賊駕駛之車輛顏色及車型均與被
    告丁○○駕駛之綠色中華廠牌自小客車互核相符，又被告丁○○2 度進入南灣停車場之期間間隔甚短，衡情，證人丙○○誤認之可能性極低。
  (三)佐以證人即被害人乙○○於偵查中及本院審理中均證稱：伊
    剛到停車場時即對其車旁一台綠色豐田或三菱廠牌的自小客
    車印象深刻，因其引擎沒熄火，與一般客人會立刻著裝下車
    不同，有一男子下車並打量其等，嗣其在岸上教學，證人丙○○告知伊有人在撬伊的車門鎖，被發現後就跑掉了，後來
    發現鎖頭有被破壞的痕跡，伊有詢問丙○○車牌號碼及車型
    ，才回想到剛看到的自小客車等語（見偵查卷第53-54 頁、
    本院卷第82頁反面、83頁），其所證述之車輛與證人丙○○
    上開證述及被告丁○○駕駛之車牌號碼4760-NY 自小客車外
    型特徵亦互核相符，足認證人丙○○及乙○○之證述應堪採
    信。
  (四)被告丁○○辯稱發生爭吵當時證人丙○○曾表示竊賊係身穿
    白色上衣，與其當時係穿著啡咖色上衣不符云云，而證人即
    丁○○之妻甲○○亦證述：乙○○上前詢問有無破壞其車輛
    ，伊請乙○○確認是否為被告丁○○，丙○○表示那人是穿
    白色衣服，後來乙○○就表示道歉等語，惟被告丁○○於第
    1 次進入南灣停車場後曾駛離現場，又證人丙○○證述其主
    要是依據車牌號碼及車型顏色加以確認已據前述，再者，證
    人乙○○於本院審理中證稱：其與被告丁○○發生爭執後，
    曾道歉是因為當時認為被告丁○○可以撬開車門，可能有帶
    兇器因此以道歉緩和當時之狀況等語（見本院卷第83頁），
    另證人丙○○於偵查中亦證述：伊當時發現有人持不詳工具
    在撬車門，本來想上前制止，但因只伊一人在那邊，伊怕該
    人會對其不利，且該人看見伊後也隨即離開了等語（見偵查
    卷第53頁），佐以證人乙○○於與被告丁○○發生爭執後隨
    即報警處理，足認證人乙○○及丙○○主觀上並非認為自己
    有所誤認而係考量當時狀況及安全問題始向被告丁○○致歉
    ，故此並不足為被告有利之認定。
  (五)至被告丁○○雖就證人丙○○當時曾表示偷竊之人非被告丁○○，證人乙○○並因此向被告丁○○道歉一節，聲請傳喚
    當時在場聽聞之證人戊○○為證，然據證人戊○○於本院審
    理中則證述：伊案發當時在撿雨傘，故伊並不清楚狀況，也
    沒有看到他人在場理論等語（見本院卷第84頁反面），足認
    證人戊○○對於被告丁○○與證人乙○○等人當時之爭執情
    形並不清楚，此部分尚難採為有利被告之論據。
  (六)被告丁○○復辯稱如證人丙○○於看到有人在撬開車門時即
    記下車牌號碼，正常情況下應立即報警，而非在第2 次發現
    後才上前理論，而認其證述不可採信云云，然證人乙○○證
    稱：當日伊帶遊客去衝浪，第一次未立刻報警係因伊確認車
    內物品並未遺失，且其必須再繼續帶遊客下去玩，是後來又
    看到被告丁○○又回來，其等才先上前理論等語（本院卷第
    81頁），而丙○○證稱：報警是因為管理員有表示停車場的
    車輛常被撬開等語（本院卷第81頁反面），是亦難僅以乙○○未立即報警處理即遽認證人乙○○與丙○○之證述為不可
    採。
  (七)綜上，被告丁○○曾於上開時、地，以不詳器具企圖撬開證
    人乙○○自小客貨車右後側車門竊取財物之竊盜未遂犯行，
    已堪認定，應依法論科。
三、按刑法第321 條第1 項第3 款之攜帶兇器竊盜罪，係以行為
    人攜帶兇器竊盜為其加重條件，此所謂兇器，其種類雖無限
    制，惟須客觀上足對人之生命、身體、安全構成威脅，具有
    危險性之兇器，始足當之（最高法院74年3 月19日刑庭總會
    決議參照）。本件被告甲○○及丁○○分別就犯罪事實一（
    一）、（二）部分，雖以不詳器具各自破壞己○○及乙○○
    之車輛車門，惟上開工具均未扣案，並無證據足認其等所持
    工具必屬金屬尖銳物，於客觀上足對人之生命、身體、安全
    構成威脅，而具有危險性，故尚難認係屬兇器。核被告甲○○持不詳器具，撬開己○○之車輛車門竊取車內皮包內金錢
    、禮券及提款卡之行為，係犯刑法第320 條第1 項之普通竊
    盜罪，公訴人認應成立同法第321 條第1 項第3 款之加重竊
    盜罪，容有未洽，惟起訴之基本社會事實相同，應依法變更
    法條。另被告甲○○持己○○之郵局提款卡提款3 萬元之行
    為，係犯第339 條之2 第1 項之以不正方法由自動付款設備
    取得他人之物罪。被告甲○○2 次以不正方法由自動付款設
    備取得他人存款行為，其時間、場所（均於同一部提款機）
    均極密接，各行為之獨立性極為薄弱，應屬為達其詐欺財物
    之接續行為，屬接續犯，為包括一罪。又被告甲○○所犯上
    開二罪，犯意個別，行為互殊，應予分論併罰。另被告丁○○所為係犯刑法第320 條第1 項、第3 項之普通竊盜未遂罪
    ，公訴意旨認應成立刑法第321 條第1 項第3 款、第2 項之
    加重竊盜之未遂犯，亦有未洽，惟起訴之社會基本事實相同
    ，應予變更起訴法條。又被告甲○○前犯竊盜罪，經臺灣高
    雄地方法院於94年12月15日判處有期徒刑4 月，如易科罰金
    ，以銀元300 元折算1 日確定，並於95年3 月9 日易科罰金
    執行完畢。被告丁○○曾犯竊盜、詐欺罪，經臺灣高等法院
    高雄分院於93年11月17日分別判處有期徒刑7 月及6 月，應
    執行有期徒刑1 年確定，並於95年3 月13日執行完畢等情，
    有臺灣高等法院被告前案紀錄表2 紙附卷可參，其等於有期
    徒刑執行完畢後，5 年以內故意再犯本件有期徒刑以上之各
    罪，為累犯，均應依刑法第47條第1 項規定加重其刑；又被
    告丁○○上開竊盜行為尚屬未遂階段，爰依刑法第25條第2
    項規定，減輕其刑，並先加後減之。
四、爰審酌被告甲○○及丁○○不思以合法正當途徑賺取所需，
    貪圖一己私利而任意竊取他人財物，犯後復飾詞否認，未見
    悔意，另兼衡被告甲○○已賠償被害人己○○部分損失及其
    犯罪所生損害等一切情狀，分別量處如主文所示之刑，被告
    甲○○部分並定其應執行刑，被告丁○○部分併諭知易科罰
    金之折算標準。又被告甲○○及丁○○所持不詳器具破壞汽
    車門鎖，因該器具並未扣案，且無證據足認分別為被告2 人
    所有或為違禁物，爰不為沒收之諭知，附予敘明。
乙、無罪部分：
一、公訴意旨略以：被告甲○○與丁○○共同基於意圖為自己不
    法所有之犯意聯絡，於95年7 月28日11時許，由丁○○駕駛
    車牌號碼為4760-NY 號自小客車搭載甲○○，前往屏東縣恆
    春鎮南灣里南灣海水浴場之停車場，趁衝浪教練乙○○將其
    所有車牌號碼XQ-8677 號之自小客（貨）車停放於該處，並
    帶同遊客至海中衝浪之際，二人乃先下車打量週遭狀況，並
    繞行上開自小客（貨）車一圈後，甲○○即上車把風，而丁○○持客觀上對人之生命、身體、安全構成威脅，足供兇器
    使用之不詳金屬尖銳物，擬撬開乙○○之自小客貨車右後側
    車門門鎖以竊取該車車內財物，已著手但尚未撬開車門竊得
    財物之際，為丙○○所發現而作罷離去，因認被告甲○○涉
    犯刑法第321 條第1 項第3 款、第2 項之加重竊盜未遂罪嫌
    云云。
二、按被告未經審判證明有罪確定前，推定其為無罪；犯罪事實
    ，應依證據認定之，無證據不得認定犯罪事實。又不能證明
    被告犯罪者，應諭知無罪之判決，刑事訴訟法第154 條、第
    301 條第1 項分別定有明文。次按，認定犯罪事實所憑之證
    據，雖不以直接證據為限，間接證據亦包括在內，然而無論
    直接證據或間接證據，其為訴訟上之證明，須於通常一般人
    均不致有所懷疑，而得確信其為真實之程度者，始得據為有
    罪之認定，倘其證明尚未達到此一程度，而有合理之懷疑存
    在時，即難遽採為不利被告之認定，最高法院著有76年臺上
    字第4986號判例可資參照。又依刑事訴訟法第161 條第1 項
    規定，檢察官就被告犯罪事實，應負舉證責任，並指出證明
    之方法。因此，檢察官對於起訴之犯罪事實，應負提出證據
    及說服之實質舉證責任。倘其所提出之證據，不足為被告有
    罪之積極證明，或其指出證明之方法，無從說服法院以形成
    被告有罪之心證，基於無罪推定之原則，自應為被告無罪判
    決之諭知，最高法院亦著有92年臺上字第128 號判例可參。
三、本件公訴人認被告甲○○涉犯上開罪嫌，無非以：(一)被告2
    人之供述；(二)證人即被害人乙○○、目擊證人丙○○之證述
    ；(三)刑案現場圖1 件、現場及被破壞之車鎖相片共7 幀及統
    一發票2 紙等資為論據。訊之被告甲○○否認有何加重竊盜
    犯行，均辯稱：伊當日雖有與被告丁○○一同駕駛自小客車
    至該處，惟並無竊盜行為等語。經查：
  (一)被告甲○○供稱其於當日與被告丁○○到達南灣停車場後，
    雖曾下來散步，但不久即又開車去吃麵等語，而證人丙○○
    就被告甲○○之行為部分，雖曾於警詢中證述：證人乙○○
    停車並帶同遊客下水衝浪時，被告丁○○與甲○○先下車在
    乙○○之車旁繞一圈後，被告甲○○先上車等候，被告丁○○即試圖撬開車門等語（見警卷第29頁），而其嗣於偵查中
    證稱：被告丁○○在破壞乙○○之車輛門鎖時，被告甲○○
    在他的車子裡面，（偵查卷第53頁），另在本院審理中證稱
    ：當時伊看見車內有一女子，但沒有注意她在做什麼等語（
    見本院卷第81頁）；而證人乙○○則於偵查中證述：伊剛到
    南灣停車場時，有見到其隔壁自小客車未熄火，有2 人在車
    內吹冷氣等語（見偵查卷第53頁），於警詢及本院審理中證
    稱：伊到南灣停車場時，有一輛綠色自小客車未熄火，有一
    個男的走下來打量他們等語（見警卷第26頁、本院審理卷第
    82頁反面），則伊證人丙○○及乙○○之上開證述，縱認被
    告甲○○於抵達南灣停車場後，曾下車走動，惟並不足認被
    告甲○○此即有何與被告丁○○之竊盜犯意聯絡。又衡情，
    被告甲○○當時係坐於車內，並不易查知停車場四周之變化
    ，及是否有人會發覺被告丁○○之竊盜行為，而難認其有何
    公訴意旨所稱之在車內把風行為。
  (二)另公訴人雖以被告甲○○於7 月20日至同月28日，短短數日
    間曾密集到墾丁南灣之停車場3 次，並提出統一發票2 紙為
    證，為被告甲○○所自承是因心情不好，到該處看風景散心
    ，衡諸被告2 人家居高雄縣大樹鄉，距離恆春墾丁甚遠，被
    告甲○○卻於短短數日內即無故至墾丁3 次，並均曾於墾丁
    地區停車場內停車，固難謂尋常，惟此亦尚不足遽以推論被
    告甲○○有與被告丁○○共犯竊盜之主觀犯意及行為分擔。
  (三)至公訴人所提出之刑案現場圖1 件、現場及被破壞之車鎖相
    片共7 幀等證據，僅能佐證被告丁○○前開竊盜未遂之事實
    ，並經本院認定被告丁○○所為已據前述，因此，亦不足供
    證明被告甲○○有參與被告丁○○之竊盜行為。
四、綜上，公訴人所提出之證據，或證明方法，尚無從說服本院
    形成被告甲○○有罪之心證，且復查無積極證據足資認定被
    告甲○○確有公訴人所起訴之加重竊盜未遂犯行，自應為被
    告甲○○此部分無罪判決之諭知。
據上論斷，應依刑事訴訟法第301 條第1 項、第299 條第1 項前
段、第300 條，刑法第320 條第1 項、第3 項、第339 條之2 第
1 項、第25條第2 項、第47條第1 項、第41條第1 項前段、第51
條第5款，刑法施行法第1 條之1 ，判決如主文。
本案經檢察官林吉泉到庭執行職務。
中　　華　　民　　國　　96　　年　　5 　　月　　22　　日
              刑事第三庭  審判長法  官  吳永宋
                                法  官  春生
                                法  官  林雅莉
以上正本證明與原本無異。
如不服本判決應於收受本判決送達後10日內向本院提出上訴書狀
，其未敘述上訴理由者，並得於提起上訴後10日內向本院補提理
由書狀（均須按他造當事人之人數附繕本）「切勿逕送上級法院
」
中　　華　　民　　國　　96　　年　　5 　　月　　22　　日
                                書記官  黃佳惠
附錄本案論罪科刑條文
刑法第320條
意圖為自己或第三人不法之所有，而竊取他人之動產者，為竊盜
罪，處5 年以下有期徒刑、拘役或5 百元以下罰金。
意圖為自己或第三人不法之利益，而竊佔他人之不動產者，依前
項之規定處斷。
前二項之未遂犯罰之。
刑法第339條之2
意圖為自己或第三人不法之所有，以不正方法由自動付款設備取
得他人之物者，處3 年以下有期徒刑、拘役或1 萬元以下罰金。
以前項方法得財產上不法之利益或使第三人得之者，亦同。
